【裁判字號】    89,上訴,4263
【裁判日期】    891025
【裁判案由】    毒品危害防制條例
【裁判全文】
臺灣高等法院刑事判決                          八十九年度上訴字第四二六三號
    上  訴  人
    即  被  告  甲○○
右上訴人因違反毒品危害防制條例案件，不服臺灣桃園地方法院八十九年度訴字第一
二０五號，中華民國八十九年十月二十五日第一審判決（起訴案號：台灣桃園地方法
院檢察署八十九年度毒偵字第二六０六號），提起上訴，本院判決如左：
        主  文
上訴駁回。
        事  實
一、甲○○有偽造文書、傷害、違反麻醉藥品管理條例、竊盜等前科，曾於民國八十
    五年間因犯竊盜罪，經臺灣新竹地方法院於八十五年十二月十日判處有期徒刑八
    月，嗣經本院判決上訴駁回確定，甫於八十七年八月十一日執行完畢，猶不知悔
    改，於毒品危害防制條例於八十七年五月廿二日公布施行後，因施用第一級毒品
    海洛因，經本院於八十七年八月十二日以八十七年度上訴字第二一七六號裁定職
    權送勒戒處所觀察、勒戒，經認無繼續施用傾向，而由本院以同案號判決免刑確
    定，復於前開免刑判決後之五年內之八十九年四月十一日晚間某時分，在桃園縣
    平鎮市○○路○段六號，以海洛因滲入香煙燒烤之方式施用海洛因一次。嗣於八
    十九年四月十二日下午四時卅分許，在桃園縣平鎮市○○路○段六號為警查獲，
    經原審以八十九年度毒聲字第三二六八號裁定送勒戒處所觀察、勒戒後，經認定
    有繼續施用毒品傾向。
二、案經台北市政府警察局松山分局移送臺灣桃園地方法院檢察署檢察官偵查起訴。
        理  由
一、訊據上訴人即被告（以下簡稱被告）甲○○對於右揭事實坦承不諱，此外，並有
    台北市立療養院八十九年四月十九日出具之煙毒尿液檢驗報告書（參偵查卷宗第
    十六頁）、臺灣桃園看守所附設勒戒處所八十九年八月四日桃所澄衛勒字第０一
    七六三號函及所附有無繼續施用毒品傾向證明書（參偵查卷宗第四十六頁、第四
    十七頁）、本院被告全國前案紀錄表、原審八十七年度訴字第三八六號判決（參
    原審刑事卷宗第九頁至第十二頁）各一份在卷可按，本件事證明確，被告犯行堪
    以認定。
二、查被告係於毒品危害防制條例公布施行後，犯施用毒品罪行經法院為免刑判決確
    定後，而於五年內再犯同一罪行，經觀察、勒戒後，認有繼續施用毒品傾向，核
    被告所為，係犯毒品危害防制條例第十條第一項施用第一級毒品罪。其施用前之
    持有海洛因之低度行為應為施用之高度行為所吸收，不另論罪。被告曾於八十五
    年間因犯竊盜罪，經臺灣新竹地方法院於八十五年十二月十日判處有期徒刑八月
    ，嗣經本院判決上訴駁回確定，甫於八十七年八月十一日執行完畢，此有本院被
    告全國前案紀錄表一紙可憑，其於執行完畢後五年以內，再犯本案之罪，係屬累
    犯，應依刑法第四十七條之規定，加重其刑。原審本於同上見解，適用毒品危害
    防制條例第十條第一項，刑法第十一條前段、第四十七條，並審酌被告有多次施
    用毒品前科仍猶再犯、被告犯後坦承犯行、犯後態度尚稱良好等一切情狀，量處
    有期徒刑八月。經核原審認事用法，均無不合，量刑亦稱允當，被告上訴意旨，
    猶執陳詞，指摘原判決不當，為無理由，應予駁回。
據上論斷，應依刑事訴訟法第三百六十八條，判決如主文。
本案經檢察官劉靜婉到庭執行職務。
中    華    民    國    八十九    年        十二      月    二十九      日
                            台灣高等法院刑事第十五庭
    審判長法  官  房  阿  生
                                      法  官  胡  泉  田
                                      法  官  鄧  振  球
右正本證明與原本無異。
如不服本判決應於收受送達後十日內向本院提出上訴書狀，其未敘述上訴之理由者並
得於提起上訴後十日內向本院補提理由書（均須按他造當事人之人數附繕本）。
                                      書記官  洪  秋  帆
中    華    民    國    九十      年        一        月      三        日
附錄：本案論罪科刑法條全文
毒品危害防制條例第十條第一項
施用第一級毒品者，處六月以上五年以下有期徒刑。


司法院資訊處製作；財團法人民間司法改革基金會備份。
